# 母公司单体是否需要计提对子公司坏账准备

提问人：cpa201802 时间：2023-07-06 14:35:05
陈老师及各位老师，请教个问题：
公司的会计政策是对合并内关联方不计提坏账准备（描述是信用风险小），但实际上部分子公司经营困难，欠母公司钱实质上是无力偿还的，现出母公司单体报告请问单体报告是否需要计提坏账准备，个人认为是要提的，但若提是不是会与会计政策相冲突。

回答人：chenyiwei
母公司个别报表层面也需要对应收子公司的往来款和其他债权计提坏账准备。
公司的会计政策是对合并内关联方不计提坏账准备（描述是信用风险小），这一做法本身就是不合理的，建议修改为：对合并内关联方采用个别认定法计提坏账准备。